臺灣高等法院臺中分院刑事判決　　　100年度交上易字第146號
上　訴　人　臺灣苗栗地方法院檢察署檢察官
被　　　告　柳漢忠
上列上訴人因被告公共危險案件，不服臺灣苗栗地方法院99年度
交易字第253號，中華民國99年12月23日第一審判決（起訴案號
：臺灣苗栗地方法院檢察署99年度偵字第5421號），提起上訴，
本院判決如下：
    主  文
上訴駁回。
    事實及理由
一、本案經本院審理結果，認第一審判決認事用法及量刑均無不
    當，應予維持，並引用第一審判決書記載之事實、證據及理
    由（如附件）。
二、檢察官上訴意旨雖指稱：「被告柳漢忠於本件之前，已3度
    觸犯不能安全駕駛動力交通工具罪，最近1次於96年經判處
    有期徒刑6月確定，但其竟仍不知悔改，再度涉犯相同之犯
    行，顯見之前所判之刑度尚不足以使其心生儆戒。而被告所
    測得之酒測值亦高達0.84毫克，已不能安全駕駛甚明，惟其
    仍開車上國道高速公路，對國道上高速往來之車輛產生莫大
    的危險性，其潛在之危害性極高。惟被告其本人亦坦言其一
    直喝酒開車是沒有理由的。是在被告並無特別可資憫恕事由
    下，猶故意第4度酒駕開車，且所駕駛之地點，亦是一旦發
    生事故，即極易造成人員重大傷亡之國道等情，實無理由對
    被告科處與前次相同之刑度。故認原審僅就其犯行量處被告
    有期徒刑6月，實屬過輕」云云。但查量刑係屬事實審法院
    之職權，苟無違背法定刑之規定或顯然不當，即難指為違法
    。本件被告所犯刑法第185條之3之不能安全駕駛動力交通工
    具罪，最重本刑為1年以下有期徒刑之罪，原判決審酌：「
    被告之年齡、品行、智識能力、犯罪所生之損害、其犯罪之
    手段、過程，對於公共安全造成危害之程度，其為66年8月
    17日出生、教育程度國小畢業，目前從事蓋鐵皮屋工作；又
    被告犯罪時測得其呼氣測試酒精濃度值為0.84ｍｇ／Ｌ，所
    駕動力交通工具為自用小客車，行駛地區為有高速行駛之高
    速公路，對於法益產生危險之程度非輕，惟兼念及其尚未因
    此犯行而衍生交通事故，並未造成他人受有損害，且其犯後
    始終坦承犯行、態度良好等一切情況」，量處被告有期徒刑
    6月，並諭知易科罰金之折算標準云云，經核並無違背法定
    刑之規定或顯然不當，是檢察官之上訴並無理由，應予駁回
    。
三、被告經本院合法傳喚而無正當理由不到庭，爰不待其陳述逕
    行判決。
四、據上論斷，應依刑事訴訟法第373條、第368條、第371條，
    判決如主文。
本案經檢察官李斌到庭執行職務。
中    華    民    國   100    年    2     月    22    日
            刑事第八庭  審判長法  官  羅  得  村
                              法  官  簡  源  希
                              法  官  劉  榮  服
以上正本證明與原本無異。
不得上訴。
                              書記官  江  玉  萍
中    華    民    國   100    年    2     月    22    日